---
title: "Plano Analítico para Perfil epidemiológico de pacientes aguardando na fila de revisão de ATQ em Santa Catarina"
subtitle: 'DOCUMENTO: SAP-2021-003-FP-v01'
author: '**De:** Felipe Figueiredo **Para:** Fernando Pina Cabral'
date: '**Data:** 2021-07-14'
output:
  html_document:
    fig_caption: yes
    fig_height: 6
    fig_width: 6
    keep_md: yes
    number_sections: yes
    toc: yes
  pdf_document:
    number_sections: yes
    toc: yes
  word_document:
    fig_caption: yes
    fig_height: 6
    fig_width: 6
    reference_docx: misc/style_SAP_pt.docx
    toc: yes
toc-title: "Sumário"
---

```{r setup, include=FALSE}
knitr::opts_chunk$set(echo = FALSE)
knitr::opts_knit$set(root.dir = normalizePath(".."))
options(scipen = 999)
library(pander)
library(knitr)
library(philsfmisc)
panderOptions('table.style', 'rmarkdown')
panderOptions('table.split.table', 120)
```

---

**Histórico do documento**

```{r history}
Version <- c("01")
Changes <- c("Versão inicial")
history <- cbind(Version, Changes)
colnames(history) <- c("Versão", "Alterações")
# pander(history, split.cells = 70)
kable(history)
```

---

# Lista de abreviaturas

- AINES: anti-inflamatórios não esteroides
- ATQ: Artroplastia Total de Quadril
- HHS: Harris Hip Score
- SM: Salário Mínimo

# Introdução

## Contexto

## Objetivos

Descrever o perfil epidemiológico, o tempo de espera e o perfil de risco dos pacientes aguardando na fila de revisão de ATQ no estado de Santa Catarina.

## Hipóteses

Pacientes com altos índices de Charlson também possuem classificação de Paprosky desfavorável.

# Dados

```{r cleaning, include=FALSE}
source("scripts/input.R", encoding = 'UTF-8')
```

## Dados brutos

Os dados brutos foram recebidos em tabela Excel, que foram tratados e limpos previamente à análise.

## Tabela de dados analíticos

Todas as variáveis da tabela de dados analíticos foram identificadas de acordo com as descrições das variáveis, e os valores foram identificados de acordo com o dicionário de dados providenciado.
Estas identificações possibilitarão a criação de tabelas de resultados com qualidade de produção final.

Depois dos procedimentos de limpeza e seleção `r ncol(analytical)` variáveis foram incluídas na análise com `r nrow(analytical)` observações.
A Tabela 1 mostra a estrutura dos dados analíticos.

```{r analytical data}
analytical_mockup %>%
  pander(caption = "**Tabela 1** Estrutura da tabela de dados analíticos após seleção e limpeza das variáveis.")
```

A tabela de dados analíticos serão disponibilizados na versão privada do relatório, e serão omitidas da versão pública do relatório.

# Variáveis do estudo

## Desfechos primário e secundários

Esta análise descreve as características epidemiológicas e o risco em pacientes que aguardam cirgia de revisão, e nenhum endpoint será avaliado.

## Covariáveis

As distribuições das características demográficas e clínicas serão descritas.
As variáveis consideradas para inclusão na análise serão

- Idade (anos)
- Sexo
- Escolaridade
- Tabagismo e Etilismo
- Status de aposentadoria e causa
- Renda familiar (em SM)
- Motivo da ATQ primária
- Status na deambulação na ATQ primária
- Diagnóstico atual
- Número de revisões prévias e motivo
- Uso de antidepressivos e analgésicos
- Tempo de espera (anos)
- Índice de Charlson
- Escore de Harris (HHS)
- Classificação de Paprosky


# Métodos estatísticos

## Análises estatísticas

### Análise descritiva

As características dos pacientes serão descritas de acordo com o tipo de variávei: variáveis contínuas serão descritas como média (DP) e variáveis categóricas como frequência e proporção.

### Análise inferencial

A associação entre o escore de Charlson e a classificação de Paprosky será avaliada com o teste exato de Fisher.

### Modelagem estatística

Nenhum ajuste para covariáveis será avaliado.

## Significância e Intervalos de Confiança

Todas as análises serão realizadas ao nível de significância de 5%.
Todos os testes de hipóteses e intervalos de confiança calculados serão bicaudais.

## Tamanho da amostra e Poder

Não será feita análise de poder.

## Softwares utilizados

Esta análise será realizada utilizando-se o software `R` versão 4.1.0.

# Exceções e Observações

N/A.

# Referências

- **SAR-2021-003-FP-v01** -- Perfil epidemiológico de pacientes aguardando na fila de revisão de ATQ em Santa Catarina
<!-- - Cohen, J. (1988). Statistical power analysis for the behavioral sciences (2nd Ed.). New York: Routledge. -->

# Apêndice

## Disponibilidade

Tanto este plano analítico como o relatório correspondente (**SAR-2021-003-FP-v01**) podem ser obtidos no seguinte endereço:

https://github.com/philsf-biostat/SAR-2021-003-FP/


